臺灣桃園地方法院小額民事判決   
111年度桃原小字第14號
原      告  謝傳福  
被      告  蘇榮妹  

訴訟代理人  魏天基  
上列當事人間損害賠償(交通)事件，本院於民國111年6月1日言
詞辯論終結，判決如下：
    主  文
被告應給付原告新臺幣玖仟肆佰肆拾參元，及自民國一百一十一
年六月二日起至清償日止，按年息百分之五計算之利息。
原告其餘之訴駁回。
訴訟費用新臺幣壹仟元由被告負擔二分之一，餘由原告負擔。
本判決第一項得假執行。
原告其餘假執行之聲請駁回。
    事實及理由
一、原告主張：被告於民國110年10月31日下午，酒後駕駛車號0
    00-0000自用小客車（下稱肇事車輛）沿桃園市大園區西濱
    路1段往東行駛，行經與漁港路交岔路口左轉漁港路時，適
    伊駕駛伊所有車號0000-00自用小客車（下稱系爭車輛）沿
    漁港路往北直行而至，被告竟疏未禮讓直行之系爭車輛先行
    即貿然左轉，2車遂發生碰撞，致系爭車輛受損，伊因此受
    有修復費新臺幣（下同）18,519元之損害，爰依侵權行為法
    律關係提起本訴。訴之聲明：被告應給付原告18,519元，及
    自起訴狀繕本送達翌日起至清償日止，按年息5%計算之利息
    ；請依職權宣告假執行。　　
二、被告則以：伊雖是轉彎車，但伊已行駛至系爭車輛前方，原
    告仍不禮讓等語，資為抗辯。答辯聲明：原告之訴駁回。
三、按因故意或過失，不法侵害他人之權利者，負損害賠償責任
    ；汽車、機車或其他非依軌道行駛之動力車輛，在使用中加
    損害於他人者，駕駛人應賠償因此所生之損害，民法第184
    條第1項前段、第191條之2前段分別定有明文。次按汽車行
    駛至交岔路口，轉彎車應讓直行車先行，道路交通安全規則
    第102條第1項第7款亦有明定。經查，原告主張被告於上開
    時地駕駛肇事車輛，因未禮讓直行車先行之過失，致系爭車
    輛受損，原告受有修復費之損害等情，業據提道路交通事故
    當事人登記聯單及行車執照等件為佐，並經本院向桃園市政
    府警察局交通警察大隊調取本件事故調查卷宗核閱無訛，且
    為被告所不爭執，堪信屬實。則原告主張被告應負侵權行為
    損害賠償責任，自屬有據。
四、再按不法毀損他人之物者，被害人得請求賠償其物因毀損所
    減少之價額，民法第196條定有明文。又依上開規定請求賠
    償物被毀損所減少之價額，得以修復費用為估定之標準，但
    以必要者為限（例如：修理材料以新品換舊品，應予折舊）
    ，最高法院77年度第9次民事庭會議決議可資參照。經查，
    原告主張系爭車輛修復費包含零件費10,554元、板金費2,23
    3元、塗裝費6,376元及工資828元等情，固據提出估價單為
    證。惟依前揭說明，系爭車輛之修復既以新零件更換被毀損
    之舊零件，自應將零件折舊部分予以扣除。又依行政院所頒
    固定資產耐用年數表及固定資產折舊率之規定，非運輸業用
    客車、貨車之耐用年數為5年，依定率遞減法每年折舊1000
    分之369，其最後1年之折舊額，加歷年折舊累計額，其總和
    不得超過該資產成本原額10分之9（即逾5年，僅得請求零件
    價額之10分之1），而系爭車輛於97年1月出廠，至本件事故
    發生時已使用逾5年，有該車之行車執照可查。則系爭車輛
    修復所需零件費用10,554元扣除折舊額後應為1,055元，加
    計毋須計算折舊之板金費2,233元、塗裝費6,376元及工資82
    8元，原告所受損害為10,492元。
五、再按損害之發生或擴大，被害人與有過失者，法院得減輕賠
    償金額或免除之；汽車行駛時，駕駛人應注意車前狀況及兩
    車並行之間隔，並隨時採取必要之安全措施，民法第217條
    第1項、道路交通安全規則第94條第3項前段定有明文。經本
    院當庭勘驗事故發生時系爭車輛行車紀錄器影像結果為：系
    爭車輛為直行車，因前方塞車，系爭車輛原處於停等狀態，
    其左前方一部左轉黑色汽車，已出現在畫面上，嗣黑色汽車
    及系爭車輛均緩慢起步，待黑色車輛進入直行車道後，被告
    車輛隨即出現在畫面中，兩車因此發生碰撞等情，有言詞辯
    論筆錄為憑，可知肇事車輛係緊跟該部黑色汽車左轉，且依
    現場照片所示，本件事故碰撞情形為系爭車輛左前大燈及保
    險桿處撞擊肇事車輛右前輪拱及保險桿處，堪認原告亦有未
    注意車前狀況並隨時採取必要安全措施之過失，且為本件事
    故發生原因。本院審酌兩造上開過失程度之輕重，及被告呼
    氣酒精濃度達0.43MG/L，認原告應負擔10%與有過失責任，
    爰減輕被告應賠償原告之金額為原損害金額10,492元之90%
    即9,443元。
六、末按給付無確定期限者，債務人於債權人得請求給付時，經
    其催告而未為給付，自受催告時起，負遲延責任。其經債權
    人起訴而送達訴狀，或依督促程序送達支付命令，或為其他
    相類之行為者，與催告有同一之效力；又遲延之債務，以支
    付金錢為標的者，債權人得請求依法定利率計算之遲延利息
    ；而應付利息之債務，其利率未經約定，亦無法律可據者，
    週年利率為5%，民法第229條第2項、第233條第1項前段及第
    203條分別定有明文。本件原告對被告之損害賠償債權，係
    以支付金錢為標的，無確定期限，又未約定利息，則被告應
    自受催告時起，負遲延責任。查被告係於111年6月1日到庭
    時知悉原告起訴之聲明及事實理由，應認被告於當日受催告
    ，是原告就上述得請求之金額，併請求自開庭翌日即111年6
    月2日起至清償日止，按年息5%計算之利息，同為有據。
七、綜上所述，原告依侵權行為法律關係，請求被告給付如主文
    第1項所示，為有理由，應予准許，逾此部分，則無理由，
    應予駁回。又本件原告勝訴部分係依小額訴訟程序所為被告
    敗訴之判決，爰依民事訴訟法第436條之20規定，依職權宣
    告假執行。至原告敗訴部分，其假執行之聲請駁回。
八、訴訟費用負擔之依據：民事訴訟法第79條。並依同法第436
    條之19第1項之規定，確定訴訟費用之負擔如主文第3項所示
    。
中　　華　　民　　國　　111 　年　　6 　　月　　16　　日
                      桃園簡易庭  法  官  魏于傑
以上為正本係照原本作成。
如不服本判決，應於送達後20日內，向本院提出上訴狀並表明上
訴理由，如於本判決宣示後送達前提起上訴者，應於判決送達後
20日內補提上訴理由書（須附繕本）。
如委任律師提起上訴者，應一併繳納上訴審裁判費。   
中　　華　　民　　國　  111   年　  6 　　月　　17  　日
                              書記官  黃文琪
附錄：
一、民事訴訟法第436條之24第2項
    對於前項第一審裁判之上訴或抗告，非以其違背法令為理  
    由，不得為之。
二、民事訴訟法第436條之25
    上訴狀內應記載上訴理由，表明下列各款事項︰
      原判決所違背之法令及其具體內容。
      依訴訟資料可認為原判決有違背法令之具體事實。
三、民事訴訟法第471條第1項（依同法第436條之32第2項規定於
    小額事件之上訴程序準用之）
    上訴狀內未表明上訴理由者，上訴人應於提起上訴後二十日
    內，提出理由書於原第二審法院；未提出者，毋庸命其補  
    正，由原第二審法院以裁定駁回之。